臺灣雲林地方法院交通事件裁定　　　　　　　　　　九十二年度交聲字第一七六號
　　移
　　異　議　人
　　即受處分人　甲○○
右列受處分人因違反道路交通管理處罰條例案件，對於交通部公路總局嘉義區監理所
雲林監理站民國九十二年九月十七日所為之裁決處分（原處分案號：雲監裁字第裁七
二─Ａ00000000號），聲明異議，本院裁定如左：
    主  文
異議駁回。
    理  由
一、原處分機關交通部公路總局嘉義區監理所雲林監理站以異議人甲○○於民國九十
    二年七月十日凌晨二時十四分，駕駛車號三Ｃ─六八五二號自用小客車由東向西
    行經最高速限為五十公里之台北市○○○路○段路段時，以時速六十九公里之速
    度行駛，超速十九公里，經自動照相設備拍照存證後，由台北市政府警察局中正
    一分局交通分隊員警以異議人有違反道路交通管理處罰條例第四十條第一項規定
    之行為，予以掣單舉發。嗣異議人於舉發通知單上所載之應到案日期前向原處分
    機關提出申訴，經原處分機關認異議人之申訴無理由，乃依道路交通管理處罰條
    例第四十條第一項、第六十三條第一項第一款及違反道路交通管理事件統一裁罰
    基準表規定，裁處新台幣（下同）一千七百元罰鍰，並記違規點數一點。
二、聲明異議意旨略以：現行法規規定測速照相前，需預先設置警告標語，以預告駕
    駛人心生警惕，然查，本件執法員警並未依規定行事預設標語，心存陷阱，置駕
    駛人於不覺中超速而予以舉發，實屬不教而殺之舉。舉發單位覆函固稱於本件測
    速地點前五十公尺處擺設有移動式「前有測速照相」警示牌等語，惟此並非事實
    ，蓋異議人當時曾回頭察看，沿途並未見到任何預設之警語標誌，只見執法員警
    隱於暗處，如此而已。再按，現行道路交通管理處罰條例規定道路需設置明顯速
    限標誌，使駕駛人明瞭該段道路速限為何，以作為行車車速依據。惟查，異議人
    當時係由大安路左轉忠孝東路四段，沿途行經至違規地點，均未見有何速限標誌
    ，在此將近二公里路程中，竟未設有任何速限標誌，直至本件測速照相地點時，
    方告知該路段速限為五十公里，此亦屬不教而殺之舉，均明顯違法，為此懇請鈞
    院撤銷原裁決等語。
三、按行車速度，依標誌或標線之規定，無標誌或標線者，在市區道路，時速不得超
    過五○公里，在郊外道路時速不得超過六○公里。但在未劃設車道線或行車分向
    線之道路，市區時速不得超過三○公里，郊外時速不得超過四○公里，九十二年
    十月十五日修正前道路交通安全規則第九十三條第一項第一款定有明文。又汽車
    駕駛人，行車速度，超過規定之最高時速，處一千二百元以上二千四百元以下罰
    鍰，道路交通管理處罰條例第四十條第一項亦有明文。而汽車駕駛人有前開第四
    十條第一項之行為者，除依原條款處罰鍰外，並予記違規點數一點，同條例第六
    十三條第一項第一款規定甚明。
四、經查，異議人於前開時、地，駕駛車號三Ｃ─六八五二號自用小客車由東向西行
    經最高速限為五十公里之台北市○○○路○段路段時，以時速六十九公里之速度
    行駛，超速十九公里，經自動照相設備拍照存證後，由交通勤務警察掣單舉發。
    嗣異議人於舉發通知單上所載之應到案日期前向原處分機關提出申訴，經原處分
    機關認異議人之申訴無理由，乃依道路交通管理處罰條例第四十條第一項、第六
    十三條第一項第一款及違反道路交通管理事件統一裁罰基準表規定，裁處一千七
    百元罰鍰，並記違規點數一點等情，為異議人坦認不虛，並有台北市政府警察局
    九十二年七月二十三日北市警交大字第Ａ00000000號舉發違反道路交通
    管理事件通知單影本、交通部公路總局嘉義區監理所雲林監理站九十二年九月十
    七日雲監裁字第裁七二─Ａ00000000號違反道路交通管理事件裁決書影
    本、申訴函影本各一份在卷足稽，是異議人於前開時、地駕駛車號三Ｃ─六八五
    二號自用小客車超速之違規事實，堪予認定。異議人固以前開情詞為辯，惟按行
    車速度，依標誌或標線之規定，無標誌或標線者，在市區道路，時速不得超過五
    ○公里，為九十二年十月十五日修正前道路交通安全規則第九十三條第一項第一
    款所明定，且為領有汽車駕駛執照之汽車駕駛人均應明知之事項，縱然異議人所
    辯本件舉發員警於測速照相路段前未設有任何「前有測速照相」警示牌，該路段
    沿途亦未設有最高速限標誌等情屬實，惟由上開規定可知，除非因路況特殊而需
    就該路段之速限加以調整並設置速限標誌以警示駕駛人，否則行駛於市區道路之
    行車速度原則上即應以時速不得超過五○公里為限度，並不以設置速限標誌為必
    要（九十二年十月十五日修正後之道路交通安全規則第九十三條第一項第一款規
    定：「行車速度，依速限標誌或標線之規定，無標誌或標線者，行車時速不得超
    過五○公里。但在未劃設車道線、行車分向線之道路，或設有快慢車道分隔線之
    慢車道，時速不得超過四○公里」，亦採取相同之立法模式，只是法文更為精簡
    ，不再區分市區○○○道路，若因路況需要，則由交通管理單位依實際交通狀況
    限定行車時速，再設置速限標誌以警示駕駛人），異議人既行駛於市區道路路段
    ，當然應依上開規定所定最高速限內行駛，是異議人辯稱上情，顯不足採。至異
    議人所稱現行法規規定測速照相前，需預先設置警告標語云云，惟經遍查相關現
    行交通法規，並無如是規定；且異議人既應明知上開道路交通安全規則關於行車
    速限之規定，即應依規定限速行車，其違規事實不因舉發機關是否設置警示牌而
    有所不同，異議人上開所辯顯乏依據，不足憑採至明。從而，原處分機關依道路
    交通管理處罰條例第四十條第一項、第六十三條第一項第一款及違反道路交通管
    理事件統一裁罰基準表規定，裁處一千七百元罰鍰，並記違規點數一點，於法並
    無不合。本件異議為無理由，應予駁回。
五、據上論斷，應依道路交通管理處罰條例第八十七條第二項，道路交通案件處理辦
    法第十九條，裁定如主文。
中     華     民      國     九十三     年     一     月      十二      日
                                     臺灣雲林地方法院交通法庭
                                         法  官  李明益
右正本證明與原本無異。
如不服本裁定，應於裁定送達後五日內向本院提出抗告狀。
                                         書記官  許立昌
中     華     民      國     九十三     年     一     月      十二      日
